【裁判字號】    97,易,1002
【裁判日期】    970630
【裁判案由】    竊盜
【裁判全文】
臺灣士林地方法院刑事判決              97年度易字第1002號
公  訴  人  臺灣士林地方法院檢察署檢察官
被      告  甲○○
上列被告因竊盜案件，經檢察官提起公訴（97年度偵字第5484號
），本院判決如下：
    主  文
甲○○犯如附表所示之罪，各處如附表所示之刑。應執行有期徒
刑壹年貳月。
    事  實
一、甲○○意圖為自己不法之所有，而基於竊盜之犯意，分別於
    附表所示之時間，趁附表所示宏統營造股份有限公司（下稱
    宏統公司）所屬「美人嶼」建築工地未上鎖且無人看守之際
    ，以附表所示之方法，徒手竊取附表所示宏統公司所有，放
    置上開工地之鐵條、鐵片等物，得手後均將之販售予不詳之
    人變現，所得並花用殆盡，嗣於97年3 月9 日凌晨2 時許，
    為警循線查獲。
二、案經臺北縣政府警察局淡水分局報告臺灣士林地方法院檢察
    署檢察官偵查起訴。
    理  由
一、上揭事實，業據被告甲○○於警詢、偵查及本院審理中迭承
    不諱，核與證人即被害人宏統公司員工乙○○於本院審理中
    證稱：伊係宏統公司派駐在「美人嶼」建築工地之工地主任
    ，於附表所示時間，在附表所示均屬該工地施工範圍內之地
    點，確有如附表所示由伊保管之鐵片、鐵條等物遭竊，該等
    鐵片、鐵條均係準備賣給廢鐵廠之「下腳料」，合計市值約
    新臺幣1 萬元左右等語相符（參見本院卷第19頁至第25頁）
    。綜上，足認被告自白與事實相符，可以採信。本案事證至
    為明確，被告犯行均堪認定，自應依法論科。
二、核被告甲○○所為，均係犯刑法第320 條第1 項之普通竊盜
    罪。被告所犯如附表所示各次竊盜犯行，犯意各別，行為互
    殊，應予分論併罰。爰審酌被告正值盛年，不思循正當手段
    獲取財物，多次行竊財物，足認品行不佳，惟犯後坦承全部
    犯行，態度尚稱良好，且犯罪所得非鉅，並經被害人當庭表
    示同意原諒被告（參見本院卷第25頁）之犯罪所生危害程度
    ，並其犯罪之動機、目的、手段及其智識程度等一切情狀，
    分別量處如附表所示之刑，並依法定其應執行刑，以示懲儆
    ，至公訴人雖向本院具體求刑2 年，然本院綜合各情而為前
    開量刑，如前所述，公訴人所求刑度尚嫌過重，附此敘明。
三、至公訴意旨雖以被告素行不良，雖身強力壯，卻不思正途取
    得財物，犯下達11件之竊盜案件，顯有犯罪之習慣，危害社
    會治安情節重大為由，建請本院宣告被告於刑之執行前，入
    勞動處所強制工作，以資矯治云云，惟按保安處分係針對受
    處分人將來之危險性所為之處置，以達教化、治療之目的，
    為刑罰之補充制度，保安處分中之強制工作，旨在對嚴重職
    業性犯罪及欠缺正確工作觀念或無正常工作因而犯罪者，強
    制其從事勞動，學習一技之長及正確之謀生觀念，使其日後
    重返社會，能適應社會生活。然保安處分之措施亦含社會隔
    離、拘束身體自由之性質，其限制人民之權利，實與刑罰同
    ，自應受比例原則之規範，使保安處分之宣告，與行為人所
    為行為之嚴重性、行為人所表現之危險性，及對行為人未來
    行為之期待性相當（最高法院91年度台上字第4625號判決意
    旨參照）。經查，依卷附臺灣高等法院被告前案紀錄表所示
    ，被告於本案犯行前，曾於81年間因犯竊盜罪經法院判處有
    期徒刑2 月確定，於82年1 月9 日執行完畢，嗣於95年間再
    犯竊盜罪，於97年5 與14日經本院判處拘役30日，減為拘役
    15日確定，是被告前開2 次竊盜犯行時間相隔近13年，最近
    1 次距離本案則有2 年，是僅憑被告前科資料，尚難遽認被
    告已有犯罪習慣，因欠缺正確工作觀念或無正常工作因而犯
    罪；又本案被告所為雖有11次犯行，惟其犯罪時間集中於97
    年2 月13日至同年3 月7 日之1 個月內，且行竊物品為同一
    工地內由被害人所堆放，準備賣給廢鐵廠之「下腳料」，合
    計市值僅1 萬元，堪認被告應係單純出於地點、時機之便利
    ，始多次行竊，尚難認被告所為係出於犯罪之習慣，且對社
    會治安造成重大危害，參以被告犯罪後尚能坦承犯行，頗見
    悔意，是依比例原則，綜合其所表現之危險性及對其未來之
    期待性等情以觀，本院因認宣告如主文所示之刑，與被告犯
    行之處罰相當，已足收儆懲之效，尚難認定有另宣告強制工
    作以預防矯治其社會危險性之必要，爰不另為強制工作之諭
    知，是公訴人聲請諭知強制工作部分，尚無必要，併此敘明
    。
據上論斷，應依刑事訴訟法第284 條之1 、第299 條第1 項前段
，刑法第320 條第1 項、第51條第5 款，判決如主文。
本案經檢察官蔡啟文到庭執行職務。
中    華    民    國    97    年     6    月    30    日
                  刑事第二庭法  官     吳祚丞
以上正本證明與原本無異。
如不服本判決應於送達後10日內，向本院提出上訴書狀。其未敘
述上訴理由者，應於上訴期間屆滿後20日內向本院補提理由書狀
（均須按他造當事人之人數附繕本）。
                            書記官     方蘭芬
中    華    民    國    97    年     6    月    30    日
附錄本案論罪科刑法條全文
中華民國刑法第320條第一項
（普通竊盜罪）
意圖為自己或第三人不法之所有，而竊取他人之動產者，為竊盜
罪，處 5 年以下有期徒刑、拘役或 5 百元以下罰金。
意圖為自己或第三人不法之利益，而竊佔他人之不動產者，依前
項之規定處斷。
附表：
 ┌──┬─────┬─────┬─────┬─────┬─────┐
 │編號│ 犯罪時間 │ 犯罪地點 │ 犯罪手法 │ 竊得物品 │ 論罪科刑 │
 ├──┼─────┼─────┼─────┼─────┼─────┤
 │ 1  │97年2 月13│臺北縣淡水│徒手竊取鐵│鐵條，重量│甲○○竊盜│
 │    │日22時許  │鎮○○路2 │條裝入預先│不詳。    │，處有期徒│
 │    │          │段132 號旁│準備之麻袋│          │刑月。  │
 │    │          │之「美人嶼│中，再以三│          │          │
 │    │          │」工地    │輪車運離現│          │          │
 │    │          │          │場。      │          │          │
 ├──┼─────┼─────┼─────┼─────┼─────┤
 │    │97年2 月15│臺北縣淡水│同上      │鐵條3、4公│同上      │
 │ 2  │日22時許  │鎮○○路2 │          │斤。      │          │
 │    │          │段134 號前│          │          │          │
 │    │          │之「美人嶼│          │          │          │
 │    │          │」工地    │          │          │          │
 ├──┼─────┼─────┼─────┼─────┼─────┤
 │ 3  │97年2 月18│同上      │徒手竊取已│鐵條1袋， │同上      │
 │    │日22時許  │          │用麻袋裝好│重量不詳。│          │
 │    │          │          │，放置在工│          │          │
 │    │          │          │地旁之鐵條│          │          │
 │    │          │          │1 袋，再以│          │          │
 │    │          │          │三輪車運離│          │          │
 │    │          │          │現場      │          │          │
 ├──┼─────┼─────┼─────┼─────┼─────┤
 │ 4  │97年2 月22│臺北縣淡水│徒手竊取鐵│鐵條約10公│同上      │
 │    │日22時許  │鎮○○路2 │條裝入預先│斤。      │          │
 │    │          │段149 號旁│準備之麻袋│          │          │
 │    │          │之「美人嶼│中，再以三│          │          │
 │    │          │」工地    │輪車運離現│          │          │
 │    │          │          │場。      │          │          │
 ├──┼─────┼─────┼─────┼─────┼─────┤
 │ 5  │97年2 月24│臺北縣淡水│徒手竊取放│鐵片2 片，│同上      │
 │    │日22時許  │鎮○○路2 │置工地現場│重量不詳。│          │
 │    │          │段151 號旁│之鐵片    │          │          │
 │    │          │之「美人嶼│          │          │          │
 │    │          │」工地    │          │          │          │
 ├──┼─────┼─────┼─────┼─────┼─────┤
 │ 6  │97年2月26 │臺北縣淡水│同上      │鐵條2 根，│同上      │
 │    │日22時許  │鎮○○路2 │          │重量不詳。│          │
 │    │          │段153 號對│          │          │          │
 │    │          │面之「美人│          │          │          │
 │    │          │嶼」工地  │          │          │          │
 ├──┼─────┼─────┼─────┼─────┼─────┤
 │    │97年2月27 │臺北縣淡水│徒手竊取鐵│鐵條約4 公│同上      │
 │ 7  │日22時許  │鎮○○路2 │條裝入預先│斤。      │          │
 │    │          │段153 號青│準備之麻袋│          │          │
 │    │          │年公園社區│中，再以三│          │          │
 │    │          │旁之「美人│輪車運離現│          │          │
 │    │          │嶼」工地  │場。      │          │          │
 ├──┼─────┼─────┼─────┼─────┼─────┤
 │ 8  │97年2 月28│同上      │徒手竊取已│鐵條1 袋，│同上      │
 │    │日22時許  │          │用麻袋裝好│重量不詳。│          │
 │    │          │          │置於工地之│          │          │
 │    │          │          │鐵條1 袋。│          │          │
 ├──┼─────┼─────┼─────┼─────┼─────┤
 │    │97年2月29 │同上      │徒手竊取鐵│鐵條約4 公│同上      │
 │ 9  │日22時許  │          │條裝入預先│斤。      │          │
 │    │          │          │準備之麻袋│          │          │
 │    │          │          │中，再以三│          │          │
 │    │          │          │輪車運離現│          │          │
 │    │          │          │場。      │          │          │
 ├──┼─────┼─────┼─────┼─────┼─────┤
 │    │97年3月3日│臺北縣淡水│徒手竊取鐵│鐵條約7 公│同上      │
 │ 10 │22時許    │鎮○○路2 │條裝入預先│斤。      │          │
 │    │          │段151 號旁│準備之麻袋│          │          │
 │    │          │之「美人嶼│中，再以三│          │          │
 │    │          │」工地    │輪車運離現│          │          │
 │    │          │          │場。      │          │          │
 ├──┼─────┼─────┼─────┼─────┼─────┤
 │    │97年3月7日│臺北縣淡水│徒手竊取鐵│鐵條，重量│同上      │
 │ 11 │22時許    │鎮○○路2 │條並搬至三│不詳。    │          │
 │    │          │段132 號旁│輪車上置放│          │          │
 │    │          │之「美人嶼│，直至全車│          │          │
 │    │          │」工地    │載滿鐵條後│          │          │
 │    │          │          │，駕駛三輪│          │          │
 │    │          │          │車離開現場│          │          │
 │    │          │          │。        │          │          │
 └──┴─────┴─────┴─────┴─────┴─────┘


司法院資訊處製作；財團法人民間司法改革基金會備份。
